【裁判字號】    99,易,328
【裁判日期】    990630
【裁判案由】    傷害等
【裁判全文】
臺灣嘉義地方法院刑事判決               99年度易字第328號
公  訴  人  臺灣嘉義地方法院檢察署檢察官
被      告  戊○○
上列被告因傷害等案件，經檢察官提起公訴（九十九年度偵字第
二五三六號），被告於本院行準備程序時就犯罪事實為有罪之陳
述，經適用簡式審判程序，判決如下：
    主    文
戊○○毀損供消防之供水設備，累犯，處有期徒刑陸月，如易科
罰金，以新臺幣壹仟元折算壹日。
    犯罪事實
一、戊○○因與丁○○發生爭執，竟於民國九十九年二月二十二
    日凌晨二時四十二分許，在嘉義縣大林鎮○○里○○路七百
    十三號統一超商梅林門市前，基於毀損供消防之供水設備及
    他人之物之犯意，駕駛車牌號碼YU－4228號自小客貨車，接
    續衝撞甲○○所經營之上開統一超商玻璃門及鋁門框、丙○○所有車牌號碼L5R－715號重型機車、己○○所有車牌號碼
    869－DXG號重型機車及臺灣省自來水公司第五區管理處所有
    ，屬消防供水設備之消防栓，致使甲○○、丙○○、己○○
    及臺灣省自來水公司第五區管理處所有如附表所示之物均損
    害致不堪使用，足生損害於甲○○、丙○○、己○○及臺灣
    省自來水公司第五區管理處（對丁○○傷害及毀損部分另為
    公訴不受理），嗣經警據報後循線查獲，始悉上情。
二、案經甲○○、丙○○、己○○及臺灣省自來水公司第五區管
    理處訴由嘉義縣警察局民雄分局報告臺灣嘉義地方法院檢察
    署檢察官偵查起訴。
    理    由
壹、有罪部分：
一、本件係經被告戊○○於本院準備程序中就被訴事實為有罪之
    陳述，經本院合議庭裁定由受命法官獨任以簡式審判程序審
    理，依刑事訴訟法第二百七十三條之二、同法第一百五十九
    條第二項規定，不適用傳聞法則有關限制證據能力之相關規
    定，合先敘明。
二、上揭事實，業據被告戊○○於審判中坦承不諱（本院卷第35
    至36頁），並經告訴人甲○○、丙○○、己○○之指訴及證
    人丁○○、乙○○指訴綦詳，核與證人即臺灣省自來水公司
    第五區管理處職員沈木和之證述相符，復有被害報告四份、
    修漏案件處理單、現場照片十一幀附於警卷可憑，另有嘉義
    縣警察局民雄分局九十九年五月二十四日嘉民警偵字第9900
    7513號函及附件統一超商攝影機錄影光碟及九十九年六月七
    日嘉民警偵字第99008269號函附件陳報單及事故現場圖、消
    防栓毀損照片六幀在卷可稽，前開錄影光碟復經本院職權勘
    驗結果，被告確於監視器顯示時間即該日凌晨二時四十二分
    二十六秒至同時四十三分五十一秒間，於同一地點密接五次
    前後撞擊，肇致如附表所示損害等情，有勘驗筆錄（含附件
    ）在卷可佐，均足資擔保被告於本院審理時所為之上開任意
    性自白確與事實相符，應堪採信，是本件事證明確，被告上
    開犯行均至堪認定。
三、按毀損供消防之蓄、供水設備或消防、救護設備者，處三年
    以下有期徒刑或拘役，得併科新台幣六千元以上三萬元以下
    罰金。消防法第三十四條第一項定有明文。此項規定為刑法
    第三百五十四條之特別規定，依後法優於前法，特別法優於
    普通法之法律適用原則，自應優先於刑法適用。而所謂「供
    消防之蓄、供水設備或消防、救護設備」為消防機關從事消
    防救災之主要設施裝備，範圍包括同法第四條所定之直轄市
    、縣（市）消防車輛及裝備、第十七條所定之消防栓、第二
    十四條所定之救護車輛及裝備或其他供消防使用之專用水源
    及設備均屬之。本件臺灣省自來水公司第五區管理處所有設
    置於前揭超商前，遭被告撞毀之消防栓，自屬供消防之供水
    設備無訛。核被告毀損附表所示消防栓及其他物品所為，係
    犯消防法第三十四條第一項之毀損消防設備罪及刑法第三百
    五十四條之毀損器物罪。被告先後撞擊臺灣省自來水公司第
    五區管理處所有屬消防供水設施之消防栓、告訴人甲○○、
    丙○○及己○○所有之前揭物品，動機同一，係於密接之時
    間及地點實施，業如前述，各行為之獨立性極為薄弱，且係
    出於同一毀損之犯意為之，依一般社會健全觀念，在時間差
    距上，難以強行分開，應視為數個舉動之接續施行，合為包
    括之一行為予以評價，屬接續犯。起訴書認接續數次毀損器
    物等犯行，非屬接續犯，係分起犯意之數罪，尚有未洽。檢
    察官認被告毀損消防栓部分係犯刑法第三百五十四條毀損他
    人物品罪，容有未洽，惟其基本社會事實同一，應予變更起
    訴法條。被告以一接續毀損行為，同時觸犯毀損他人器物、
    毀損消防設備等數相異罪名，為異種想像競合犯，應依刑法
    第五十五條規定從其情節較重之消防法第三十四條第一項之
    毀損消防設備罪處斷。被告曾因竊盜案件，經臺灣雲林地方
    法院九十五年度港簡字第三二九號判決處有期徒刑三月確定
    ；復因施用毒品案件，經臺灣雲林地方法院九十六年度訴字
    第九十五號判決處有期徒刑七月確定，接續前竊盜案件執行
    ，嗣經臺灣雲林地方法院九十六年度聲字第五○七號裁定就
    前開兩罪，定應執行有期徒刑八月，又經臺灣雲林地方法院
    九十六年聲減字第六九七號裁定就前開二罪，分減為有期徒
    刑一月十五日、三月十五日，應執行有期徒刑四月；再因恐
    嚇案件，經臺灣彰化地方法院九十六年度易字第一八一九號
    判決處有期徒刑六月，減為三月確定，復經臺灣彰化地方法
    院九十七年度聲字第一九五一號裁定，與前揭二罪定應執行
    刑七月，甫於九十七年十二月六日執行完畢，有臺灣高等法
    院被告前案紀錄表附卷可稽，其受徒刑執行完畢，五年內再
    犯本件最重本刑為有期徒刑以上之罪，為累犯，應依刑法第
    四十七條第一項規定加重其刑。
四、爰審酌被告前因竊盜、恐嚇及毒品危害防制條例案件，經法
    院判處有期徒刑以上之素行（有臺灣高等法院被告前案紀錄
    表在卷可稽）；依其陳述及其個人基本資料查詢結果，其國
    中畢業，離婚，未成年子女由前妻照顧，以開聯結車為業之
    智識程度及生活狀況；被告僅因細故糾紛，即驅車撞擊告訴
    人甲○○等人所有之物，並造成如附表所示之損害等目的、
    手段及所生損害；惟於審判中坦承犯行並與其中被害人臺灣
    省自來水公司第五區管理處達成和解並經其表示撤回告訴（
    但因公訴罪不生撤回告訴效力），有撤回狀附卷（本院卷第
    72 頁）等一切情狀，量處如主文所示之刑，並諭知易科罰
    金之折算標準。
據上論斷，應依刑事訴訟法第二百七十三條之一第一項、第二百
九十九條第一項前段、第三百條，消防法第三十四條第一項、第
三百五十四條，刑法第十一條前段、第三百五十四條、第五十五
條、第四十七條第一項、第四十一條第一項前段，刑法施行法第
一條之一第一項、第二項前段，判決如主文。
本案經檢察官陳昱奉到庭執行職務
中    華    民    國    99    年    6     月    30    日
                  刑事第五庭    法  官  蔡廷宜
以上正本證明與原本無異。
如不服本判決應於收受判決後10日內向本院提出上訴書狀，並應
敘述具體理由；其未敘述上訴理由者，應於上訴期間屆滿後20日
內向本院補提理由書（均須按他造當事人之人數附繕本）「切勿
逕送上級法院」。告訴人或被害人如對於本判決不服者，應具備
理由請求檢察官上訴，其上訴期間之計算係以檢察官收受判決正
本之日期為準。
中    華    民    國    99    年    6    月    30    日
                                書記官  林美足
附錄論罪法條全文：
消防法第三十四條第一項：毀損供消防之蓄、供水設備或消防、
救護設備者，處三年以下有期徒刑或拘役，得併科新台幣六千元
以上三萬元以下罰金。
刑法第三百五十四條：毀棄、損壞前二條以外之他人之物或致令
不堪用，足以生損害於公眾或他人者，處二年以下有期徒刑、拘
役或五百元以下罰金。
附表：
┌──────────┬──────────────┬───┬─────┬────┐
│所有人              │物品                        │數量  │損失金額  │備註    │
├──────────┼──────────────┼───┼─────┼────┤
│甲○○              │統一超商梅林門市之強化玻璃門│2面   │10,000元  │        │
├──────────┼──────────────┼───┼─────┼────┤
│甲○○              │前揭超商之店面鋁框          │2面   │5,000元   │        │
├──────────┼──────────────┼───┼─────┼────┤
│甲○○              │報紙置物架                  │1座   │5,000元   │        │
├──────────┼──────────────┼───┼─────┼────┤
│甲○○              │報紙                        │5份   │100元     │        │
├──────────┼──────────────┼───┼─────┼────┤
│甲○○              │衛生紙                      │35串  │9,415元   │        │
├──────────┼──────────────┼───┼─────┼────┤
│己○○              │車牌號碼869-DXG號重型機車龍 │1輛   │38,000元  │        │
│                    │頭扭曲、儀表板毀損、後輪卡死│      │          │        │
│                    │及前後燈毀損                │      │          │        │
├──────────┼──────────────┼───┼─────┼────┤
│丙○○              │車牌號碼L5R-715號重型機車車 │1輛   │50,000元  │        │
│                    │尾、車燈及車身嚴重毀損      │      │          │        │
├──────────┼──────────────┼───┼─────┼────┤
│臺灣省自來水公司第五│消防栓                      │1個   │38,317元  │        │
│區管理處            │                            │      │          │        │
└──────────┴──────────────┴───┴─────┴────┘

司法院資訊處製作；財團法人民間司法改革基金會備份。
